JAVIER RAMIREZ

Ingeniero de Software

4	0033	//	<u>040</u>	<i>1</i> 936
_				

javier.ramirez.leiva0@gmail.com





https://javier-ramirez-leiva.github.io/



Ingeniero de software, amante de su trabajo que quiere marcar diferencia en el sector. Tengo una experiencia internacional en países como Francia o España además de en sectores como el CAD, industria automovilística, seguridad o IOT. Trabajando actualmente para Dassault Systemes en Lyon, Francia.

EXPERIENCIA LABORAL

Dassault Systemes / Ingeniero de Software

08/2019-Presente

Contribución al desarrollo de la parte "Electrical Logical" dentro del producto de CATIA dentro de la plataforma 3DExperience de Dassault Systemes.

- Desarrollo en C++ para aplicaciones de CAD y PLM de diseño de sistemas eléctricos en Windows y Linux
- Gestion de CI/CD. Creación de herramientas internas en python/bash para mejorar el proceso
- Desarrollo de modulos UI basados en tecnologías web
- Creación de especificaciones técnicas planificación de tests unitarios
- Diseño de arquitectura reutilizable basada en frameworks/modulos
- Definición de modelo para System Engineering

Continental / Ingeniero de Software

01/2017-08/2019

Subcontratado de Akka Technologies trabajando para Continental Automotive France SAS. Desarrollo de software para ECU y control de motor de inyección directa dentro de la nueva tecnología E-Power de Nissan.

- Diseño de arquitectura de una aplicación en tiempo real. Incidencia en la fiabilidad del software
- Desarrollo en C/C++ siguiendo el estándar AUTOSAR
- Scripting (python y perl) para la creación de tests automáticos de validación y no-regresión
- Gestión de equipo AKKA para continental. Orientación técnica y soporte a compañeros
- Creación de herramientas software para el seguimiento de tareas y la planificación

Rockwell Collins / Becario Ingeniero de Software

03/2016-09/2016

Aplicación dedicada a la seguridad. Control de cameras automático a partir de las detecciones realizadas por el radar FMWC PSR-500

- C++ utilizando el framework de QT para sistemas operativos de Windows y Linux
- Planificación y especificación de los test de validación
- Creación de maquetas software para demostraciones a potenciales clientes

FORMACIÓN ACADÉMICA

Master en ingeniería. Ingeniería Eléctrica y Electrónica

ENSEEIHT (Ecole Nationale Supérieure d'Electrotechnique, d'Informatique, d'Hydraulique et des Télécommunications) 2015 - 2016

Master en ingeniería. Ingeniería Eléctrica y Electrónica

UPNA (Universidad Publica de Navarra) 2014 - 2015

Grado en ingeniería. Ingeniería Electrónica

Universidad de La Rioja 2010 - 2014

HABILIDADES

Lenguajes de programación	Aplicaciones software	Tecnologías	Metodologías de desarrollo
C, C++ (C++ 11)	Visual Studio, QT IDE, Eclipse	Sistemas embebidos	V Cycle, Agile
Python (3.0), Bash, Perl, VBS	Git, CMake, JIRA	CAD, System Engineering	Object Oriented Programming, design Patterns, TDD
HTML, Javascript, CSS	CATIA, 3D Experience, Matlab	Real-Time, Multicore,AUTOSAR	CI/CD, Unit Testing, Automatic Testing

LENGUAS

- Español(Nativo)
- Inglés(Competencia profesional completa)
- Francés (Competencia profesional completa)